【裁判字號】    98,上易,227
【裁判日期】    980603
【裁判案由】    竊盜
【裁判全文】
臺灣高等法院高雄分院刑事判決         98年度上易字第227號
上  訴  人
即  被  告  丙○○
                      號
選任辯護人  余景登律師
上列上訴人因竊盜案件，不服臺灣高雄地方法院97年度易字第10
82號中華民國98年1 月8 日第一審判決（起訴案號：臺灣高雄地
方法院檢察署97年度偵字第1450號），提起上訴，本院判決如下
：
    主  文
上訴駁回。
    事  實
一、丙○○係「昇利資源回收公司」負責人，甲○○（業由原審
    另行審結）則在該公司當幫手，均從事資源回收之工作。甲○○因偶悉何澤良位於高雄縣永安鄉○○村○○路保達高幹
    41號旁之漁塭工寮內存放有待修之發電機，乃與丙○○共同
    基於意圖為自己不法所有之加重竊盜犯意聯絡，謀議同往上
    開魚塭工寮拆解發電機零組件帶回資源回收場變賣後，於民
    國96年12月31日下午3 時許，由丙○○駕駛車號YQ－5350號
    自用小貨車（起訴書誤載為自用小客車，業經檢察官於原審
    當庭更正）搭載甲○○，共同攜帶甲○○所有客觀上足以對
    人之生命身體安全構成威脅可供兇器使用之鐵鎚1 支、活動
    扳手1 支及螺絲起子2 支，同往上址漁塭工寮，先共同入內
    物色可拆解零組件之發電機後（2 人侵入建築物部分均未據
    告訴），由丙○○先將上開自用小貨車駛離，甲○○則在工
    寮內持上開鐵鎚、活動扳手及螺絲起子等工具拆解何澤良所
    有暫置工寮待修之發電機零組件，得手後將拆卸之零組件搬
    出並放置在工寮外之空地上，等候丙○○載送。嗣於同日下
    午4 時許，甲○○以電話通知丙○○前來，丙○○即駕駛原
    車返回，並進入上開工寮內查看拆解情形，適有員警據民眾
    報案到場而當場查獲，並扣得上開鐵鎚、活動板手、螺絲起
    子，及2 人各別所有棉質工作手套各1 雙。
二、案經高雄縣政府警察局岡山分局報請臺灣高雄地方法院檢察
    署檢察官偵查起訴。
     理  由
甲、證據能力部分：
    按被告以外之人於審判外之言詞或書面陳述，除法律有規定
    者外，不得作為證據；又被告以外之人於審判外之陳述，雖
    不符刑事訴訟法第159 條之1 至之4 之規定，然經當事人於
    審判程序同意作為證據，法院審酌該言詞陳述或書面陳述作
    成時之情況，認為適當者，亦得為證據。當事人、代理人或
    辯護人於法院調查證據時，知有第159 條第1 項不得為證據
    之情形，而未於言詞辯論終結前聲明異議者，視為有前項之
    同意，刑事訴訟法第159 條第1 項、第159 條之5 定有明文
    。本判決所引用各項證據資料（詳後引證據）之證據能力，
    檢察官、被告及辯護人就本判決所引用各項證據均表示不爭
    執或有證據能力（見本院卷第48、108 至112 頁），而未於
    言詞辯論終結前聲明異議，本院認前開證據資料作成時之情
    況，並無任何違法取證之不適當情形，以之作為證據使用係
    屬適當，自得採為認定事實之證據。
乙、實體部分：
壹、有罪部分：
一、認定事實所憑證據及理由：
    訊據上訴人即被告丙○○固坦承有搭載甲○○前往上開工寮
    ，並先駕車離開，於接到甲○○電話聯絡後，再駕車返回工
    寮接甲○○等情，惟矢口否認竊盜犯行，辯稱：我只是載甲○○去工寮，他要做甚麼事情是他自己個人行為，我不想去
    管，我沒有跟他一起偷東西，我後來只是回去載甲○○的人
    ，沒有要幫他載東西云云。
二、惟查：
  (一)被告為「昇利資源回收公司」負責人，甲○○則在該公司當
    幫手，2 人從事資源回收工作。甲○○因偶悉上開漁塭工寮
    內堆放有發電機，乃向被告告知要前往該工寮拔東西，被告
    即於96年12月31日下午3 時許，駕駛車號YQ－5350號自用小
    貨車搭載甲○○，同往上開漁塭工寮，被告先駕車離去，甲○○則持其所有之鐵鎚1 支、活動扳手1 支及螺絲起子等工
    具，將工寮內之發電機拆卸分解，以竊取該發電機之零組件
    ，再於同日下午4 時許，以電話聯絡被告駕車返回上開工寮
    ，被告並進入工寮查看，適經警到場查獲，並扣得甲○○所
    有上開鐵鎚1 支、活動板手1 支、螺絲起子2 支、棉質工作
    手套1 雙，及被告所有之工作棉質手套1 雙等情，業據被告
    於原審審理時坦承不諱（見原審審易卷第44至46頁、原審易
    字卷第205 至207 頁），且經證人即同案被告甲○○於警詢
    中證述綦詳（見警卷第5 至6 頁），復據證人即告訴代理人
    乙○○、員警戊○○、丁○○於原審審理時證述明確（見原
    審審易卷第48至51、61至63、86至88頁、原審易字卷第102
    、107 至108 、109 至111 、118 至119 、122 頁），互核
    大致相符，並有現場採證照片13幀（見警卷第25至28頁）在
    卷可稽，及鐵鎚1 支、活動板手1 支、螺絲起子2 支、棉質
    工作手套2 雙扣案為憑（見警卷第17至20頁），此部分之事
    實已堪認定。
  (二)另據證人丁○○於原審審理時證稱：當時我們接獲值班人員
    以無線電通知，說有民眾報案那邊有人在偷東西，我就駕駛
    巡邏車，與戊○○一起到現場，發現2 名嫌犯就是丙○○、
    甲○○在那邊。我們在接獲民眾報案前，有巡邏經過鹽保路
    ，在高幹41號前曾看見車號YQ－5350號自用小貨車停在工寮
    前，現場附近都沒有車，四周都是漁塭，只有那間工寮在那
    邊，旁邊是1 間廢棄的房屋，附近沒有住家、商店或建築物
    ，漁塭也沒有在營業，最近的建築物距離現場大約200 、30
    0 公尺，也都是工寮，距離案發現場最近且有人住的建築物
    ，大概要1 公里左右，1 台車停在那邊很可疑，我們就停下
    車來看車牌，並查看車內發現沒有人，我用電腦查這台車的
    車號YQ－5350號，確認不是贓車後才離開。半個小時後，就
    接到值班台的通知，說高幹41號工寮那邊有人在偷東西，我
    就再開巡邏車與戊○○一起到現場，戊○○先下車，我將車
    停在車號YQ－5350號自用小貨車後面，下車時看見甲○○站
    在工寮門口邊，戊○○跟著甲○○進去，正要走進工寮內。
    我沒有馬上追上去，我在工寮前空地上看見有搬出來的東西
    ，1 顆好像馬達的東西。然後我進去工寮內，看見戊○○已
    經在盤問丙○○、甲○○2 人，戊○○問他們2 人在做甚麼
    ，丙○○說是來拔東西，只說來拆東西，沒有說是拆何物，
    但回到派出所作筆錄時，丙○○又改稱他是去幫甲○○載東
    西，我就這個問題一直問他，他所回答都是幫甲○○載東西
    。我們在現場看到發電機零件被拆下來，是新的拆卸痕跡，
    我們事後連絡屋主乙○○，得知都是他們的東西等語（見原
    審審易卷第48至51頁、易字卷第118 至122 頁），核與證人
    戊○○於原審審理時證述相符（見原審審易卷第86至88頁、
    易字卷第109 至117 頁）。證人戊○○並證稱：我與丁○○
    巡邏經過漁塭工寮時，看見車號YQ－5350號小貨車停在工寮
    前，從車窗玻璃往裡面看，車上沒有人，如果有人我就會盤
    查。後來我們接獲報案，再過去工寮那邊，看到該部小貨車
    又停在工寮前。我下車看見甲○○在工寮外，搬1 個鐵管放
    到工寮外面空地上，已經有3 支在空地上了，我跟著甲○○
    進去工寮內，丙○○在裡面，蹲在發電機旁邊，發電機就在
    他前方約1 隻手臂長的距離，當他看見我才馬上站起來等語
    （見原審易字卷第109 至111 頁、第114 至117 頁），且確
    有民眾於96年12月31日下午3 時55分報案稱有車號YQ－5350
    號小貨車在永安鄉○○村○○路保寧二號橋附近偷竊等情，
    亦有受理民眾報案紀錄表1 份在卷可稽（見原審審易卷第10
    1 頁），自堪信為真實。被告上訴意旨雖執證人丁○○、戊○○2 人對於因何到案發現場、第一次經過現場是否注意被
    告自用小貨車之車號、案發當日何時接獲報案、案發現場之
    發電機是否有乙炔切割之痕跡、案發時現場是否有乙炔、有
    無照相等細節，彼此證述不一，而質疑渠等證言之真實，並
    聲請勘驗相關照片，以查明證人戊○○指稱親眼看到被告準
    備以乙炔切割馬達，現場並有乙炔等情是否屬實云云。惟按
    供述證據，前後雖稍有差異或矛盾，事實審法院非不可本於
    經驗法則，斟酌其他情形，作合理之比較，定其取捨；又供
    述證據之一部，認為真實者，予以採取，亦非證據法則所不
    許。因之，證人證述之證據前後縱有差異，事實審法院依憑
    證人前後之供述證據，斟酌其他證據，本於經驗法則與論理
    法則，取其認為真實之一部，作為論罪之證據，自屬合法，
    難謂所認事實與供述證據之部分不符，即指判決有證據上理
    由矛盾之違法（最高法院95年度台上字第2091號判決意旨參
    照）。上開證人丁○○、戊○○證述之情節，對於被告參與
    竊盜之基本事實，互核大致相符，已如前述，被告上開爭執
    ，對於本院判斷之結果並無影響，是證人丁○○、戊○○關
    於上開細節歧異之陳述，並不影響本院認為渠等上開證述為
    真實之認定。至被告辯護人聲請向高雄縣政府警察局岡山分
    局永安分駐所函調96年12月30日之報案紀錄，以查明證人戊○○於原審證述：96年年12月30日即案發之前1 日，即有民
    眾報案，並明確指述到現場之自小貨車號碼，該車之所有人
    為被告等語，是否屬實？經本院以公務電話查詢高雄縣政府
    警察局岡山分局永安分駐所承辦人戊○○回覆稱：96年12月
    30日民眾報案鹽保路有1 台車號YQ-5350 號自小貨車停放，
    因前往查看時已不在現場，無報案紀錄等語（見本院卷第10
    2 頁），依上開查詢結果，自無法進一步調查，附此敘明。
  (三)依證人丁○○、戊○○上開證述，其2 人於案發前半小時許
    ，曾巡邏至上開工寮前，發現被告所駕駛搭載甲○○前往之
    車號YQ－5350號自用小貨車停放該處，且經確認車上確實無
    人，參酌現場環境為四周均係漁塭，該處僅有工寮，工寮旁
    亦僅1 間廢棄房屋，附近並無住家、商店或建築物，漁塭亦
    未營業，最近建築物距現場約200 、300 公尺，且均係工寮
    ，距現場最近且有人居住之建築物，則在1 公里以外等情，
    足見被告搭載甲○○到現場後，必係與甲○○一起進入工寮
    ，查看有何可供拆解竊取之發電機零組件，所辯載送甲○○
    到現場後隨即離去並未下車云云，即非可採。而同案被告甲○○既於員警據報到場前，已將發電機零組件拆下，且於員
    警到場時，發現甲○○正在工寮外搬運鐵管之類物品，足見
    渠等行竊確有得手，暫先置放在工寮前方空地等候載運。另
    員警跟隨甲○○進入工寮時，發現被告正蹲在發電機旁，發
    電機則在其前方約1 臂長之距離，顯見被告當時係在查看甲○○所拆卸之發電機無訛。況如被告所辯，倘其僅係因甲○○電話通知，駕車返回工寮接送甲○○，並非載運物品等語
    ，何以員警到場時，竟係甲○○在工寮外，被告反而在工寮
    內查看發電機，而非直接搭載甲○○離去，益徵其所辯不實
    ，被告確係返回載運甲○○及其拆卸之零組件，至為明確。
    又被告於原審承稱：甲○○有跟我說他要去拆東西，我沒問
    他要拆什麼，我只知道竊盜現場兩邊都是魚塭，甲○○叫我
    載他去的，他說他要去那邊拔東西，後來他又叫我去載他，
    我下車看他拔什麼東西，後面警察就到了，我去時他還沒出
    來，我下車去看，我問他在拔什麼，他說他在拔很大的馬達
    等語（見原審易字卷第203 至205 頁），足見其明知甲○○
    此行係為竊取發電機零組件，而駕車搭載甲○○共同前往上
    開工寮，復共同進入工寮內查看供拆解竊取零組件之發電機
    ，之後雖先行駕車離去，惟經甲○○以電話聯絡後，隨即駕
    車返回工寮，並入內查看甲○○拆解情形，衡情必係與甲○○事前謀議，僅其分工係由甲○○負責拆解，被告則負責接
    送、載運，始有在開始拆解及拆解結束後，二度進入工寮內
    查看之舉，被告辯稱其未進入工寮內查看甲○○拆解情形云
    云，亦不足採。再者，同案被告甲○○於警詢時亦證稱：拆
    卸馬達是做回收用的，我預計拆卸後叫丙○○來載等語（見
    警卷第6 頁）；且被告為警查獲時，原稱來拆東西，後則改
    稱係幫甲○○載東西云云，前後供述顯有出入，足認甲○○
    係在被告為負責人之「昇利資源回收公司」當幫手，2 人均
    從事資源回收工作，原即計畫將上開拆卸之發電機零組件載
    回回收場以資源回收方式變賣，渠等在事前對於竊取上開物
    品已有意思合致，並對於各自分工均有認識，而分別為之，
    甚屬明確。
  (四)被告雖另辯稱本案犯罪客體依卷內資料未具體明確，不足以
    認定成立刑法第321 條第1 項第3 款共同攜帶兇器竊盜既遂
    罪云云。惟據證人即告訴代理人乙○○於警詢中證稱：經我
    檢視工寮內柴油引擎發電機已被拆卸破壞，尚未搬離現場，
    該發電機在遭竊前，因故障而不能使用，外觀部分有被拆卸
    一點，而竊嫌已完全拆卸破壞該發電機等語（見警卷第7 至
    8 頁）；於偵查中證稱：我在失竊地點那裡管理魚塭，失竊
    的發電機是我老闆何澤良所有，因故障而暫時擺在工寮待修
    ，發電機發還時已完全走樣，竊嫌在那裡已經將發電機外觀
    及螺絲拆除等語（見偵卷第18頁）；於原審審理時證稱：警
    方通知我說魚塭工寮內的發電機遭竊，當時我有到現場查看
    ，有1 台柴油引擎發電機已經遭分解，主體還在，旁邊的零
    附件已將散落一地，上面進氣閥長約115 公分，已經全被拆
    掉了，引擎蓋旁的啟動馬達與相關零附件也被拆除，進氣閥
    是一種廢棄材質所使用，可以當作回收變賣，因為裡面有進
    、排氣閥，也有彈簧、白鐵、銅鐵等物等語（見原審審易卷
    第63頁、原審易字卷第102 頁），互核前後一致，所述關於
    發電機遭拆解之狀態，亦與警卷第26頁編號8 照片所示情形
    相符，自堪採信。顯見同案被告甲○○持上開螺絲起子、鐵
    鎚及活動扳手進入工寮後，於查獲時該工寮內之發電機確有
    遭拆解，其上含有白鐵、銅鐵等金屬材質可作為資源回收之
    進氣閥、啟動馬達及相關零附件，均已遭拆除甚明，並有上
    開警卷第26頁編號8 照片所示情形可資佐證，足見渠等行竊
    確有得手，暫先置放在工寮前方空地等候載運。被告辯稱依
    卷內資料不足以認定成立刑法第321 條第1 項第3 款共同攜
    帶兇器竊盜既遂云云，顯不足採。
  (五)綜上所述，本件事證明確，被告上開犯行洵堪認定，應予依
    法論科。
三、論罪科刑之理由：
  (一)按共同正犯，係共同實施犯罪行為之人，在共同意思範圍內
    ，各自分擔犯罪行為之一部，相互利用他人之行為，以達其
    犯罪之目的，其成立不以全體均參與實施犯罪構成要件之行
    為為要件；參與犯罪構成要件之行為者，固為共同正犯；以
    自己共同犯罪之意思，參與犯罪構成要件以外之行為，或以
    自己共同犯罪之意思，事前同謀，而由其中一部分人實行犯
    罪之行為者，亦均應認為共同正犯，使之對於全部行為所發
    生之結果，負其責任（最高法院92年台上字第2824號判例意
    旨參照）。本件被告與甲○○事前謀議，前往上開工寮竊取
    發電機零件，帶回回收場變賣，並各為上開分工，自屬共同
    正犯，應就全部行為負其責任。次按刑法第321 條第1 項第
    3 款所稱兇器，其種類並無限制，凡客觀上足對人之生命、
    身體、安全構成威脅，具有危險性之兇器均屬之，且祇須行
    竊時攜帶此種具有危險性之兇器為已足，不以攜帶之初有行
    兇之意圖為必要（最高法院79年台上字第5253號判例意旨參
    照）。本件被告與甲○○行竊時所攜帶之鐵鎚、活動扳手及
    螺絲起子等物品，均屬堅硬鐵質工具，業經原審當庭勘驗屬
    實，製有勘驗筆錄在卷可稽（見原審審易卷第66頁），並有
    照片1 幀在卷足憑（見警卷第28頁），客觀上足對人之身體
    、生命、安全構成威脅，自屬兇器。
  (二)核被告所為，係犯刑法第321 條第1 項第3 款之攜帶兇器竊
    盜罪。被告與甲○○間，對上開犯行有犯意聯絡及行為分擔
    ，應論以共同正犯。原判決認被告犯罪事證明確，因依刑法
    第28條、第321 條第1 項第3 款、第38條第1 項第2 款之規
    定，並審酌被告前有多次賭博前科，有臺灣高等法院被告前
    案紀錄表1 份在卷可按，素行不佳，且年值青壯，身心健全
    ，不思循正當途徑賺取所需，竟共同竊取他人財物欲變賣花
    用，價值觀念偏差，應予導正。事後又設詞狡辯，否認犯行
    ，犯罪後態度欠佳，其智識程度高職畢業、擔任昇利資源回
    收公司負責人，家境勉持（見警卷第3 頁），及其犯罪動機
    、手段、所生危害等一切情狀，認檢察官具體求處有期徒刑
    8 月，尚屬適當，爰量處有期徒刑8 月，以資儆懲。另敘明
    扣案之鐵鎚1 支、活動扳手1 支、螺絲起子2 支，均屬共犯
    甲○○所有；棉質工作手套2 雙，分屬被告及甲○○所有，
    業據被告及甲○○供明在卷（見原審易字卷第41、43頁），
    均係供其2 人共犯本件加重竊盜所用之物，依共同正犯責任
    共同原則，均應依刑法第38條第1 項第2 款規定宣告沒收。
    又說明公訴意旨所認被告丙○○與甲○○於前揭時、地，另
    共同竊取告訴人何澤良所有發電機之油箱鐵製固定架1 個，
    搬運至被告所駕駛上開自用小貨車之後車廂內部分，不另為
    無罪之諭知（詳後述），經核原判決認事用法，尚無不合，
    量刑亦稱妥適，被告上訴意旨仍執前詞，否認犯罪，指摘原
    判決分不當，為無理由，應予駁回。
貳、不另為無罪諭知部分：
一、公訴意旨另以：被告丙○○與甲○○於前揭時、地，另共同
    竊取告訴人何澤良所有發電機之油箱鐵製固定架1 個，搬運
    至被告所駕駛上開自用小貨車之後車廂內，因認被告此部分
    所為，亦涉刑法第321 條第1 項第3 款之加重竊盜罪嫌等語
    。
二、按犯罪事實應依證據認定之，無證據不得推定其犯罪事實；
    又不能證明被告犯罪者，應諭知無罪之判決，刑事訴訟法第
    154 條第2 項、第301 條第1 項分別定有明文。次按事實之
    認定，應憑證據，如未能發現相當證據，或證據不足以證明
    ，自不能以推測或擬制之方法，為裁判基礎；所謂證據，係
    指足以認定被告確有犯罪行為之積極證據而言，該項證據自
    須適合於被告犯罪事實之認定，始得採為斷罪資料。苟積極
    證據不足為不利於被告事實之認定時，即應為有利於被告之
    認定，更不必有何有利之證據；且認定犯罪事實所憑之證據
    ，雖不以直接證據為限，間接證據亦包括在內，然而無論直
    接證據或間接證據，其為訴訟上之證明，須於通常一般人均
    不致有所懷疑，而得確信其為真實之程度者，始得據為有罪
    之認定，倘其證明尚未達到此一程度，而有合理之懷疑存在
    而無從使事實審法院得有罪之確信時，即應由法院為諭知被
    告無罪之判決（最高法院76年台上字第4986號、40年台上字
    第86號、30年上字第816 號、29年上字第3105號判例意旨參
    照）。
三、公訴意旨認被告涉有此部分罪嫌，係以被告之供述、證人乙○○之指訴、贓物認領保管單1 份、採證照片13幀及扣案鐵
    製固定架1 個、鐵鎚1 支、活動板手1 支、螺絲起子2 支、
    棉質工作手套2 雙等，為其主要論據。訊據被告堅決否認此
    部分竊盜犯行，辯稱：在我所駕駛上開自用小貨車上查獲之
    鐵製固定架係我所有，供從事資源回收時放置工具及塑膠收
    集籃所用之物，工具放在架上，塑膠籃放在架下，籃子互疊
    因行車搖晃會跌落，有鐵架會比較穩固，使用空間才會較大
    ，我另以小鐵鍊將鐵架固定在車廂地板上。該鐵架並非竊自
    上開工寮等語。經查：
  (一)證人即員警丁○○於原審審理時證稱：查獲當時鐵製固定架
    已在車號YQ－5350號小貨車後車廂上，被告說鐵架是他自己
    所有，原本就是放在車上，因為工寮內很雜亂，我不敢確定
    鐵製固定架是從工寮搬出來的等語（見原審審易卷第48頁）
    ，而證人丁○○及員警戊○○均未親眼見到被告或甲○○有
    自工寮內搬運鐵製固定架至車上。證人乙○○於97年5 月13
    日原審審理時，原證稱：在被告之小貨車後車廂所查獲之鐵
    製固定架，與我們遺失的油箱固定架是相似的。被告被查獲
    後，警方通知我遭竊，我去看的時候，扣案之固定架與我們
    的油箱固定架差不多，我再到工寮去看，發現我們發電機的
    油箱固定架也不見了，那時我覺得很氣憤，因為已經被偷好
    幾次了，我們要抓這些竊賊也很麻煩。我去看的時候覺得好
    像是我們的東西，因為我在看的時候是晚上7 點多，已經很
    暗了，是警察開手電筒照明要我看。原本固定架是放在發電
    機旁邊，我最後一次看見是在去年（96年）10月中左右，因
    為我們的發電機一共有8 部，每部都要去巡視比較困難，失
    竊地點我覺得雜草比較高，不會有人進去。我在警局簽完贓
    物認領保管單後，因為當時情況很混亂，我沒有將東西看得
    很清楚，所以沒有取回扣案之固定架，而由被告領走等語（
    見原審審易卷第61-62 頁）；嗣於97年12月11日原審審判期
    日，經命被告攜帶扣案後由其領回之上開鐵製固定架到庭，
    供證人乙○○當庭辨識後證稱：被告帶到庭的就是我之前指
    認的鐵製固定架，當初我去看時，跟我們那台發電機油箱固
    定架的機型一模一樣，大小、尺寸及形式都一樣，我們那一
    個油箱固定架失竊後已經找不到了，只能以照片來核對。我
    們的油箱固定架是與發電機鎖在一起，對鑿螺絲孔後，再以
    螺絲固定。鐵架上所鑿螺絲孔的位置並非固定，正常應該有
    4 至6 個孔，分布在鐵架的前、中、後，單邊是2 至3 個孔
    ，四周是4 至6 個孔。被告帶到庭的鐵架與我們油箱固定架
    所鑿的螺絲孔相差不遠，但沒有完全相同，差一個孔，就是
    在角落少了1 個孔，若少了那個孔就沒辦法完全固定。但我
    也看過有少了1 個孔的油箱固定架，如同我帶來的照片（見
    原審易字卷第127 頁）上的這台發電機，它的油箱固定架就
    少了1 個供綠色油管通過的孔，可能是疏忽沒有鑽孔等語（
    見原審易字卷第104 至106 頁），並有證人乙○○提出另部
    已與發電機結合之油箱固定架照片2 幀（見原審易字卷第12
    7 頁），及當庭對被告所攜帶到場之鐵製固定架拍攝之照片
    10幀在卷可參（見原審易字卷第128至130 頁）。
  (二)然在被告上開自小貨車後車廂內查獲之鐵製固定架，與證人
    乙○○所稱放置在上開工寮內失竊之油箱固定架，均屬生鏽
    斑斕未經保養之舊品，復無編號或任何足資辨別之記號，外
    觀上亦無其他特殊之處，依其上鑽孔亦僅能認定高度相似，
    仍無從認定完全相同，且油箱固定架尚少1 個鑽孔既屬疏忽
    之例外，而非常態，更難認定被告遭查獲之鐵製固定架確屬
    該失竊之油箱固定架，而存有合理懷疑。參以證人即員警丁○○證稱：查獲當時小貨車後車廂上有塑膠籃、鐵架，塑膠
    籃放在鐵架下，車廂後方護欄並未放下，是我為拍照採證才
    叫被告放下，如警卷照片27頁編號9 照片所示（見原審易字
    卷第121 頁），關於鐵製固定架在後車廂內與塑膠籃之相關
    位置，即與被告前開供述使用方法及作用大致相符，且被告
    與甲○○為警查獲時，被告在工寮內，甲○○則在工寮外空
    地上搬運所竊物品，如其上開鐵製固定架確係2 人所竊並先
    搬運至後車廂上，以該鐵架之重量及貨車後車廂之高度，及
    2 人後續尚需搬運其他贓物上車之情形以觀，應無不先將後
    車廂護欄放下，或放下後隨即關上之理。況被告既係經營資
    源回收公司，於其他場合取得上開陳舊之鐵製固定架，係屬
    平常，實難認於其車上查獲之鐵製固定架，即係上開魚塭工
    寮鎖失竊之發電機油箱固定架。被告所辯車上查獲之鐵製固
    定架係其所有，供從事資源回收時放置工具及塑膠收集籃所
    用之物，工具放在架上，塑膠籃放在架下，籃子互疊因行車
    搖晃會跌落，有鐵架會比較穩固，使用空間才會較大，伊另
    以小鐵鍊將鐵架固定在車廂地板上，該鐵架並非竊自上開工
    寮等語，尚無悖於常情，即難遽為對其不利之認定。
四、綜上所述，公訴意旨所舉前開證據，未足證明被告確有此部
    分之共同加重竊盜犯行，仍存有合理懷疑，公訴意旨復未提
    出其他積極證據以資佐證被告確有此部分犯行，應認對此部
    分之舉證尚有不足。且本院依卷存證據資料，亦查無其他積
    極證據足認被告確有此部分之犯行，應認此部分之犯罪不能
    證明。惟此部分如成立犯罪，仍與上開論罪科刑即被告共同
    竊取發電機零組件部分同屬一罪，爰不另為無罪之諭知。
據上論斷，應依刑事訴訟法第368 條，判決如主文。
本案經檢察官方娜蓉到庭執行職務。
中    華    民    國    98    年    6     月    3     日
                  刑事第九庭    審判長法  官  莊秋桃
                                      法  官  謝宏宗
                                      法  官  裕斗
以上正本證明與原本無異。
本判決不得上訴。
中    華    民    國    98    年    6     月    3     日
                                      書記官  張宗芳
附錄本判決論罪科刑法條：
刑法第321 條（加重竊盜罪）
犯竊盜罪而有左列情形之一者，處6月以上、5年以下有期徒刑：
一、於夜間侵入住宅或有人居住之建築物、船艦或隱匿其內而犯
    之者。
二、毀越門扇、牆垣或其他安全設備而犯之者。
三、攜帶兇器而犯之者。
四、結夥三人以上而犯之者。
五、乘火災、水災或其他災害之際而犯之者。
六、在車站或埠頭而犯之者。
前項之未遂犯罰之。


司法院資訊處製作；財團法人民間司法改革基金會備份。
